# 请教陈版，关于同控中少数股权被稀释，如何影响合并报表的问题

提问人：gpqg 时间：2019-09-05 01:18:19
假如母公司下有 ABC三个子公司，其中 A 为控股，B\C为全资，现母公司拟将对 B\C 的股权以对A 增资的方式转为 A 的子公司，即变更完成后为母公司-A-B/C 三级结构；如增资以 B/C 资产评估增值后作为对价，增值额是否涉及营业外收入或资本公积？母公司、A 公司分别如何处理，由于评估增值溢价导致的 A 公司少数股东股权稀释如何影响母公司的合并报表？
合并报表层面会不会产生投资收益？
谢谢陈版！

回答人：chenyiwei
1 、母公司的个别报表层面，可根据该交易是否具有商业实质的判断确定会计处理方案，如有商业实质的，则增资的成本为 B、C 股权的公允价值，并可确认处置损益；反之则将 B、C 的长期股权投资的原成本转为对 A 的追加投资成本，不确认损益或权益变动。
2 、A 对于取得B、C 的控制权，按同一控制下合并处理。
3 、母公司的合并报表层面：该事项属于合并范围内的内部交易，但母公司对 A 的股权比例发生变化，对此可按权益性交易原则处理，调整合并报表层面的少数股东权益和资本公积。但不会对合并报表层面产生损益影响。